臺灣嘉義地方法院刑事判決　　　　　　 93年度簡上字第205號
上　訴　人　臺灣嘉義地方法院檢察署檢察官
被　　　告　甲○○
上列上訴人因被告違反毒品危害防制條例案件，不服本院簡易庭
九十三年度嘉簡字第六三四號中華民國九十三年七月二十八日第
一審簡易判決（聲請簡易判決處刑案號：九十三年度毒偵字第七
八五號），提起上訴及移送併辦（九十三年度毒偵字第九二一、
一○一○、一一一七、一三一三、一五二六號，九十四年度毒偵
字第二九五、一一○、四五六、六二五、七○三、九四五、九八
一號），本院管轄之第二審合議庭改依通常程序審理後，為第一
審判決如下：
    主  文
原判決撤銷。
甲○○連續施用第二級毒品，累犯，處有期徒刑貳年。扣案如附
表二所示之第二級毒品甲基安非他命，均沒收銷燬之；如附表三
所示之物，均沒收。
    事  實
一、甲○○前因違反麻醉藥品管制條例案件，於民國（以下同）
    八十五年間經本院判處有期徒刑九月確定，並接續於前所犯
    各罪所定之有期徒刑後執行，於八十七年九月一日因縮短刑
    期假釋出監，嗣因撤銷假釋執行殘刑，而於九十一年六月四
    日縮短刑期執行完畢。復因施用毒品案件，經依臺灣臺南地
    方法院以八十九年度毒聲字第一一七八號裁定令入戒治處所
    施以強制戒治期滿，由臺灣臺南地方法院檢察署檢察官於九
    十年五月七日，以九十年度戒毒偵字第二二○號不起訴處分
    確定。詎仍不知悔改，於上開強制戒治執行完畢釋放後之五
    年內，復基於施用第二級毒品之概括犯意，自九十二年六月
    間某日起至九十四年六月二十日止，在其嘉義市○區○○里
    ○鄰○○街一三一巷十九號、嘉義市區電動玩具店、汽車賓
    館等地，以平均一至二日即施用一次之頻率，將第二級毒品
    甲基安非他命放置於吸食器內點火燒烤吸食所生煙霧之方式
    ，連續施用第二級毒品甲基安非他命多次。嗣於如附表一所
    示之時間、地點為警查獲，並扣得如附表二所示之被告所有
    供施用之第二級毒品甲基安非他命及如附表三所示之供施用
    上開毒品所用之器具；並均經其同意採尿送驗，結果均如附
    表所示。
二、案經嘉義市警察局第一分局報請臺灣嘉義地方法院檢察署檢
    察官偵查聲請以簡易判決處刑暨上開分局、嘉義市警察局第
    二分局、嘉義縣警察局、嘉義縣警察局民雄分局報請臺灣嘉
    義地方法院檢察署函送併案審理。
    理  由
一、上揭事實，業據被告甲○○於警詢、偵查及本院審理中均坦
    承不諱，且被告於如附表所示之時、地為警查獲所採集之尿
    液經送檢驗結果，均呈甲基安非他命及安非他命陽性反應，
    有如附表所示之尿液檢驗報告附卷可稽，而扣案如附表二所
    示之毒品經送驗結果，均係第二級毒品甲基安非他命，亦有
    如附表所示之鑑驗通知書可資佐證；復有扣案如附表三所示
    之被告所有、供施用上開毒品之器具可憑，均足資擔保被告
    於本院審理時所為之上開任意性自白具有相當程度之真實性
    ，而得使本院確信被告前述自白之犯罪事實確屬真實，自應
    堪採信。又被告前因施用毒品案件經臺灣臺南地方法院以八
    十九年度毒聲字第一一七八號裁定令入戒治處所施以強制戒
    治期滿，由臺灣臺南地方法院檢察署檢察官於九十年五月七
    日，以九十年度戒毒偵字第二二○號不起訴處分確定之事實
    ，有上開不起訴處分書（見臺灣嘉義地方法院檢察署九十三
    年度毒偵字第七八五號偵查卷第十七頁）、臺灣高等法院被
    告施用毒品紀錄表及臺灣高等法院被告全國前案紀錄表各一
    件附卷可佐。是被告於強制戒治執行完畢釋放後，五年內再
    犯施用第二級毒品甲基安非他命毒品之犯行，洵堪認定，應
    依法論科。
二、按甲基安非他命為第二級毒品，毒品危害防制條例第二條第
    二項第二款定有明文。核被告所為，係犯毒品危害防制條例
    第十條第二項之施用第二級毒品罪。其施用前持有安非他命
    之低度行為，為施用之高度行為所吸收，不另論罪。被告先
    後多次犯行，時間緊接，犯罪構成要件相同，顯係基於概括
    犯意為之，應依連續犯之規定論以一罪，並依法加重其刑。
    又本件公訴意旨雖未論及九十三年四月十六日以外之多次犯
    行（即併辦部分），惟此部分犯行既與起訴部分之犯行，具
    有審判上不可分之連續犯關係，屬裁判上一罪，為起訴效力
    所及，且經臺灣嘉義地方法院檢察署檢察官移送併辦，本院
    自得一併予以審究，併此敘明。查被告前因違反麻醉藥品管
    制條例案件，於八十五年間經本院判處有期徒刑九月確定，
    並接續於前所犯之各罪所定之有期徒刑後執行，於八十七年
    九月一日因縮短刑期假釋出監，嗣因撤銷假釋執行殘刑，而
    於九十一年六月四日縮短刑期執行完畢，有臺灣高等法院被
    告全國前案紀錄表及臺灣高等法院被告施用毒品紀錄表各乙
    份在卷可按，其於五年內再犯本件最重本刑為有期徒刑以上
    之罪，為累犯，應依刑法第四十七條規定，遞加重其刑。原
    審法院以被告罪證明確，予以論罪科刑，固非無見，惟被告
    基於概括之犯意，就併案部分原審未及審酌，認事用法即有
    違誤，公訴人上訴意旨執以指摘原判決不當，為有理由，應
    由本院將原判決予以撤銷改判。爰審酌被告前曾施用毒品經
    強制戒治程序，竟未思悔改，顯然缺乏禁絕毒害決心，與被
    告施用毒品之頻率、次數及時間長達二年，惟施用毒品犯行
    係屬戕害自身健康之行為，尚未危害他人，且被告於本院審
    理中尚能坦承犯行，態度堪稱良好等一切情狀，量處如主文
    第二項所示之刑，以資懲儆。
三、扣案如附表二所示之第二級毒品甲基安非他命，為本案查獲
    之毒品，均經送請鑑定，確均屬第二級毒品甲基安非他命無
    訛，業如前述，均應依毒品危害防制條例第十八條第一項前
    段沒收銷燬之。而扣案如附表三所示之物，為被告所有供本
    件犯罪所用之物，業經被告供承明確，爰依刑法第三十八條
    第一項第二款規定宣告沒收。至扣案如附表四編號一、三所
    示之注射針筒一支、含海洛因殘渣袋一包，雖為被告所有，
    然均非施用第二級毒品所用，且被告另涉施用第一級毒品罪
    有臺灣高等法院被告全國前案紀錄表一份在卷可稽，依主從
    相隨原則，自不應由本案宣告沒收；又如附表四編號二之磅
    秤一個，為被告友人寄放之情，此據被告陳稱在卷，則非屬
    被告所有，亦非屬違禁物，爰均不為沒收之諭知，併此敘明
    。
四、本院按法院得為簡易判決處刑者，以所科之刑係宣告緩刑、
    得易科罰金之有期徒刑及拘役或罰金為限；於檢察官聲請以
    簡易判決處刑之案件，經法院於審判中發現其他裁判上一罪
    之犯罪事實，足認檢察官之求刑顯不適當者，應適用通常程
    序審判之，刑事訴訟法第四百四十九條第三項、第四百五十
    一條之一第四項但書第三款、第四百五十二條分別規定甚明
    。查本件被告被訴違反毒品危害防制條例案件，具有刑事訴
    訟法第四百五十一條之一第四項第三款之情事，原審本應依
    同法第四百五十二條規定，改適用通常程序審判，惟誤用簡
    易程序裁判，茲由本院撤銷原判決，逕依通常程序為第一審
    判決（法院辦理刑事訴訟簡易程序案件應行注意事項第十四
    項參照），併予說明。
據上論斷，應依刑事訴訟法第四百五十五條之一第一項，第三項、
第三百六十九條第一項前段、第三百六十四條、第二百九十九條
第一項前段，毒品危害防制條例第十條第二項、第十八條第一項
前段，刑法第十一條前段、第五十六條、第四十七條、第三十八
條第一項第二款，判決如主文。
本案經檢察官陳昭廷到庭執行職務。
中　　華　　民　　國　　94　　年　　10　　月　　20　　日
                 刑事第一庭  審判長法  官  許進國
                                   法  官  張道周
                                   法  官  游悅晨
上列正本證明與原本無異。
如不服本判決，應於判決送達後10日內向本院提出上訴狀（應附
繕本）。
中　　華　　民　　國　　94　　年　　10　　月　　20　　日
                                   書記官  陳慶時
附錄法條：
毒品危害防制條例第十條
施用第一級毒品者，處六月以上五年以下有期徒刑。
施用第二級毒品者，處三年以下有期徒刑。
附表一：
┌───┬────────┬────────┬──────────────┐
│      │查   獲  時   間│查  獲   單   位│扣 押  物  品（送 鑑 結 果）│
│編  號├────────┼────────┼──────────────┤
│      │查   獲  地   點│案  卷   編   號│驗       尿      結       果│
├───┼────────┼────────┼──────────────┤
│一    │九十三年四月二十│嘉義市警察局第一│無                          │
│      │日十九時三十五分│分局            │                            │
│      │許             │                │                            │
│      ├────────┼────────┼──────────────┤
│      │嘉義市國華新村六│九十三年度毒偵字│九十三年五月十三日嘉義市衛生│
│      │十二號前        │七八五號偵查卷、│局檢驗涉嫌毒品及管制藥品之尿│
│      │                │嘉義市警察局第一│液檢體案件報告單（安非他命類│
│      │                │分局嘉市警一刑字│呈陽性反應，見該第一分局卷第│
│      │                │第0000000│五頁）                      │
│      │                │八四○號刑案偵查│                            │
│      │                │卷宗            │                            │
├───┼────────┼────────┼──────────────┤
│二    │九十三年五月二十│嘉義市警察局第一│無                          │
│︵    │八日七時五十分  │分局            │                            │
│併    ├────────┼────────┼──────────────┤
│案    │嘉義市○○○路一│九十三年度毒偵字│九十三年七月二十三日嘉義市衛│
│一    │０七號前        │九二一號偵查卷、│生局檢驗涉嫌毒品及管制藥品之│
│︶    │                │嘉義市警察局第一│尿液檢體案件報告單（安非他命│
│      │                │分局嘉市警一刑字│類呈陽性反應，見該第一分局卷│
│      │                │第0000000│第五頁）                    │
│      │                │二五七號刑案偵查│                            │
│      │                │卷宗            │                            │
├───┼────────┼────────┼──────────────┤
│三    │九十三年七月二十│嘉義縣警察局    │九十三年度保管字第一九三九  │
│︵    │九日十四時二十五│                │號（見該偵查卷第二頁）：    │
│併    │分              │                │玻璃球管四支                │
│案    ├────────┼────────┼──────────────┤
│二    │嘉義市東區王田里│九十三年度毒偵字│九十三年八月三日嘉義縣衛生局│
│︶    │五福街一三一巷十│一○一○號偵查卷│煙毒尿液檢驗單（嗎啡類不予判│
│      │九號            │、嘉義縣警察局嘉│定、甲基安非他命類呈陽性反應│
│      │                │縣警刑偵字第○九│，見該嘉義縣警察局卷第十六頁│
│      │                │00000000│）                          │
│      │                │號刑案偵查卷宗  │                            │
├───┼────────┼────────┼──────────────┤
│四    │九十三年九月十六│嘉義市警察局第二│九十三年度保管字第二一五○號│
│︵    │日十五時許      │分局            │（見該偵查卷第三頁）：      │
│併    │                │                │一、安非他命二小包（驗餘淨重│
│案    │                │                │    零點零六公克，均檢出第二│
│三    │                │                │    級毒品甲基安非他命成分，│
│︶    │                │                │    內政部警政署刑事警察局九│
│      │                │                │    十三年十月二十一日刑鑑字│
│      │                │                │    第0000000000號│
│      │                │                │    ，見該偵查卷第二○頁）  │
│      │                │                │二、吸食器一個              │
│      │                │                │三、橡皮管一條              │
│      │                │                │四、注射針筒一支            │
│      │                │                │五、塑膠吸管二支            │
│      │                │                │六、酒精燈一個              │
│      ├────────┼────────┼──────────────┤
│      │嘉義市東區王田里│九十三年度毒偵字│台灣檢驗科技股份有限公司濫用│
│      │五福街一三一巷十│一一一七號偵查卷│藥物尿液檢驗報告（甲基安非他│
│      │九號            │、嘉義市警察局第│命類呈陽性反應，見該偵查卷第│
│      │                │二分局嘉市警二刑│二十一頁）                  │
│      │                │字第○九三○○○│                            │
│      │                │三○三五號刑案偵│                            │
│      │                │查卷宗          │                            │
├───┼────────┼────────┼──────────────┤
│五    │九十三年十月二十│嘉義市警察局第一│九十三年度保管字第二四五七號│
│︵    │六日十六時許    │分局            │、九十三年度保管字第二六○七│
│併    │                │                │號（見該偵查卷第三、三十九頁│
│案    │                │                │）：                        │
│四    │                │                │一、甲基安非他命一包【驗餘淨│
│︶    │                │                │    重一點零一公克，檢出第二│
│      │                │                │    級毒品甲基安非他命成分，│
│      │                │                │    內政部警政署刑事警察局九│
│      │                │                │    十三年十二月十五日刑鑑字│
│      │                │                │    第0000000000號│
│      │                │                │    ，見本院卷第六三頁】    │
│      │                │                │二、分裝袋九十七個          │
│      │                │                │三、吸食器一組              │
│      │                │                │四、磅秤一個                │
│      ├────────┼────────┼──────────────┤
│      │嘉義市東區王田里│九十三年度毒偵字│九十三年十一月二日嘉義市衛生│
│      │五福街一三一巷十│一三一三號偵查卷│局檢驗涉嫌毒品及管制藥品之尿│
│      │九號            │、嘉義市警察局第│液檢體案件報告單（安非他命類│
│      │                │一分局嘉市警一刑│呈陽性反應，見該偵查卷第三十│
│      │                │字第○九三○○○│七頁）                      │
│      │                │三五六六號刑案偵│                            │
│      │                │查卷宗          │                            │
├───┼────────┼────────┼──────────────┤
│六    │九十三年五月十七│嘉義市警察局第二│九十三年度保管字第二八○八號│
│︵    │日十四時三十分  │分局            │（見該偵查卷第六頁）：      │
│併    │                │                │一、夾鏈袋一包（內有小夾鏈袋│
│案    │                │                │    一０八個）              │
│五    │                │                │二、斜銷吸管一支            │
│︶    ├────────┼────────┼──────────────┤
│      │嘉義市東區王田里│九十三年度毒偵字│台灣檢驗科技股份有限公司濫用│
│      │五福街一三一巷十│一五二六號偵查卷│藥物尿液檢驗報告（甲基安非他│
│      │九號            │、嘉義市警察局第│命類呈陽性反應，見該第二分局│
│      │                │二分局嘉市警二刑│卷第七頁）                  │
│      │                │字第○九三○○○│                            │
│      │                │三九四六號刑案偵│                            │
│      │                │查卷宗          │                            │
├───┼────────┼────────┼──────────────┤
│七    │九十四年二月二十│嘉義市警察局第一│九十四年度保管字第四六０號（│
│︵    │四日十五時五十五│分局八掌派出所  │見該偵查卷第六頁）：        │
│併    │分              │                │甲基安非他命三小包【驗餘淨重│
│案    │                │                │零點六八七三公克，有甲基安非│
│六    │                │                │他命成分，憲兵司令部刑事鑑識│
│︶    │                │                │中心九十四年七月十五日（九四│
│      │                │                │）安鑑字第○一五七八號鑑驗書│
│      │                │                │，見本院卷第一一一頁】      │
│      ├────────┼────────┼──────────────┤
│      │嘉義市○區○○路│九十四年度毒偵字│                            │
│      │二七五號前      │第二九五號偵查卷│                            │
│      │                │、嘉義市警察局嘉│                            │
│      │                │市警一刑字第○九│                            │
│      │                │00000000│                            │
│      │                │號刑案偵查卷宗  │                            │
├───┼────────┼────────┼──────────────┤
│八    │九十四年一月十九│嘉義市警察局第二│九十四年保管字第一三九號（見│
│︵    │日十八時五十分  │分局            │九十四年毒偵字第一一０號偵查│
│併    │                │                │卷第五頁）：                │
│案    │                │                │一、甲基安非他命二小包（殘渣│
│七    │                │                │    ）【檢出甲基安非他命成分│
│︶    │                │                │    ，無秤重析離，行政院衛生│
│      │                │                │    署管制藥品管理局管檢字第│
│      │                │                │    0000000000號檢│
│      │                │                │    驗成績書，見本院卷第一○│
│      │                │                │    七頁】                  │
│      │                │                │二、玻璃吸食器一支          │
│      ├────────┼────────┼──────────────┤
│      │嘉義市○區○○路│九十四年毒偵字第│                            │
│      │一八三號        │一一○號、四九五│                            │
│      │                │號偵查卷宗、嘉義│                            │
│      │                │市警察局第二分局│                            │
│      │                │嘉市警二刑第○九│                            │
│      │                │00000000│                            │
│      │                │號刑案偵查卷宗  │                            │
├───┼────────┼────────┼──────────────┤
│九    │九十四年一月二十│嘉義市警察局第二│無                          │
│︵    │七日二十三時三十│分局長竹派出所  │                            │
│併    │分許            │                │                            │
│案    ├────────┼────────┼──────────────┤
│八    │嘉義市警察局第二│九十四年度毒偵字│長榮大學尿液檢體檢驗確認報告│
│︶    │分局長竹派出所  │第四五六號偵查卷│書（安非他命類呈陽性反應，見│
│      │                │、嘉義市警察局第│該第二分局卷第七頁）        │
│      │                │二分局嘉市警二刑│                            │
│      │                │字第○九四○○○│                            │
│      │                │一三七一號刑案偵│                            │
│      │                │查卷宗          │                            │
├───┼────────┼────────┼──────────────┤
│十    │九十二年四月二十│嘉義市警察局第二│無                          │
│︵    │二日二十時五十四│分局            │                            │
│併    │分許            │                │                            │
│案    ├────────┼────────┼──────────────┤
│九    │嘉義市警察局第二│九十四年度毒偵字│長榮大學尿液檢體檢驗確認報告│
│︶    │分局            │第六二五號偵查卷│書（安非他命類呈陽性反應，見│
│      │                │、嘉義市警察局第│該第二分局卷第十一頁）      │
│      │                │二分局嘉市警二刑│                            │
│      │                │字第○九四○○○│                            │
│      │                │一八三一號刑案偵│                            │
│      │                │查卷宗          │                            │
├───┼────────┼────────┼──────────────┤
│十一  │九十四年五月二十│嘉義市警察局第一│九十四年度保管字第一○三三號│
│︵    │七日二十二時） │分局            │（見該偵查卷第二二頁）：    │
│併    │                │                │甲基安非他命一包【驗後毛重零│
│案    │                │                │點參公克，高雄醫學大學附設中│
│十    │                │                │和紀念醫院管藥認可字第○○五│
│︶    │                │                │號檢驗報告，見本院卷第一三六│
│      │                │                │頁】                        │
│      ├────────┼────────┼──────────────┤
│      │嘉義市○○路（玉│九十四年度毒偵字│長榮大學檢體檢驗確認報告書二│
│      │山旅社一號房）  │七○三號偵查卷、│紙（安非他命類均呈陽性反應，│
│      │                │嘉義市警察局第一│見偵查卷第三四頁及四一頁））│
│      │                │分局嘉市警一刑字│                            │
│      │                │第0000000│                            │
│      │                │三五七號刑案偵查│                            │
│      │                │卷宗）          │                            │
│      │                │                │                            │
├───┼────────┼────────┼──────────────┤
│十二  │九十四年二月二十│嘉義市警察局第一│                            │
│︵    │四日十七時五十五│分局            │                            │
│併    │分              │                │                            │
│案    ├────────┼────────┼──────────────┤
│十    │嘉義市○區○○路│九十四年毒偵字第│長榮大學檢體檢驗確認報告書（│
│一    │二七五號前      │九四五號偵查卷、│安非他命類呈陽性反應，見該第│
│︶    │                │嘉義市警察局第一│一分局卷第八頁）            │
│      │                │分局嘉市警一刑字│                            │
│      │                │第00000000 │                            │
│      │                │五二號刑案偵查卷│                            │
│      │                │宗              │                            │
├───┼────────┼────────┼──────────────┤
│十三  │九十四年六月二十│嘉義縣警察局民雄│九十四年度保管檢字第六三二號│
│︵    │日十六時十五分  │分局            │（見本院該併案卷第三及四頁）│
│併    │                │                │：                          │
│案    │                │                │一、殘渣袋一包【檢出海洛因成│
│十    │                │                │    分，高雄醫學大學附設中和│
│二    │                │                │    紀念醫院檢驗報告，見本院│
│︶    │                │                │    卷第一三三頁】          │
│      │                │                │二、斜削吸管一支            │
│      ├────────┼────────┼──────────────┤
│      │嘉義縣民雄鄉雙福│九十四年毒偵字第│台灣檢驗科技股份有限公司濫用│
│      │村台一線大眾爺廟│九八一號偵查卷、│藥物尿液檢驗報告（甲基安非他│
│      │前              │嘉義縣警察局民雄│命類呈陽性反應，見該分局刑案│
│      │                │分局嘉民警三字第│偵查卷第六頁）              │
│      │                │00000000│                            │
│      │                │九六號刑案偵查卷│                            │
│      │                │宗              │                            │
└───┴────────┴────────┴──────────────┘
附表二：
一、甲基安非他命貳小包（驗餘淨重零點零陸公克）【即附表一
    編號四案中所扣得】
二、甲基安非他命壹包（驗餘淨重壹點零壹公克）【即附表一編
    號五案中所扣得】
三、甲基安非他命參小包（驗餘淨重零點陸柒捌參公克）【即附
    表一編號七案中所扣得】
四、甲基安非他命貳小包（殘渣，無法秤重析離）【即附表一編
    號八案中所扣得】
五、甲基安非他命壹包（驗後毛重零點參公克）【即附表一編號
    十一案中所扣得】
附表三：
一、上開附表二編號一、二、三、五所示毒品外包裝袋捌個。
二、玻璃球管肆支【即附表一編號三案中所扣得】
三、吸食器壹個、塑膠吸管貳支、橡皮管壹條、酒精燈壹個【即
    附表一編號四案中所扣得】
四、分裝袋玖拾柒個、吸食器壹組【即附表一編號五案中所扣得
    】
五、夾鏈袋壹包（內有小夾鏈袋共壹佰零捌個）、斜銷吸管壹支
    【即附表一編號六案中所扣得】
六、玻璃吸食器壹支【即附表一編號八案中所扣得】
七、斜削吸管壹支【即附表一編號十三案中所扣得】
附表四：
一、注射針筒一支（非施用第二級毒品所用，且被告另涉施用第
    一級毒品罪）【即附表一編號四案中所扣得】
二、磅秤一個（為友人寄放，非被告所有）【即附表一編號五案
    中所扣得】
三、殘渣袋一包（檢出海洛因成分，且被告另涉施用第一級毒品
    罪）【即附表一編號十三案中所扣得】
